

Dariana Gómez

Frontend Developer | UX-UI

+56 9 3223 0971

La Florida, Santiago de Chile

darigomez30@gmail.com

Dariana-gómez



Acerca de Mi

Con + de 6 años de experiencia en la gestión de sistemas, he sido capaz de adaptarme a las diferentes necesidades de las empresas para las cuales he trabajado. Adicionalmente, cuento con una gran capacidad de análisis de la información y trabajo en equipo.

Educación

Instituto Universitario Santiago Mariño - 2013.

Título Obtenido: Ingeniero de Sistemas

UEP César Rengifo - 2007.

Título Obtenido: Br. En Ciencias

Universidad Rafael Belloso Chacín - 2012.

Título Obtenido: Diplomado en automatización de procesos industriales

Academia Desafío Latam - 2021.

Título Obtenido: Desarrollador Front - End con Vue.

Cursos Realizados

- Desarrollo front end con VUE Julio 2021.
- Fundamentos VUE JS Mayo 2021.
- Desarrollo de componentes avanzados VUE Mayo 2021.

- Introducción a la programación con JavaScript - Marzo 2021.

- Programación con JavaScript ES6 Marzo 2021.
- CSS Avanzado Enero 2021.
- Fundamentos Desarrollo Web Noviembre 2020.
- Convierte cualquier template HTML en una webapp Angular Abril 2020.
- Desarrollo web. Javascript desde cero Mayo 2020.
- Scrum Foundation Professional Certificate (SFPC) Junio 2020.
- Sketching for UX Designers Boost UX work with pen& paper Julio 2020.
- Programador Técnico en Computación Noviembre 2012.

Metodología BEM Adobe Xd Javascript Figma Vue Semántica HTML 5 CSS Reponsive media queries Control de versiones GIT SASS Bootstrap 4/5













Experiencia Laboral

2021-Act

2019-2021

2017-2018

2016-2017

-2015

201

2013

Cámara de Comercio de Santiago (Santiago de Chile) Frontend Developer | UX- UI

Para la CCS, estoy elaborando proyectos para el sitio público de la entidad, asimismo, he desarrollado diversas SPA para los socios con frameworks como VUE, consumo de API, JWT, Bootstrap 5 y preprocesador SASS. Por otra parte, también ejecuto labores como UI, previo a los desarrollos de los proyectos.

AMS ASICOM (Santiago de Chile)

Frontend Developer | UX- UI

En mi trabajo en AMS, me desempeñé en diversas áreas, inicialmente comencé como diseñadora UI y luego culminé realizando labores de front-end, maquetando, utilizando herramientas de desarrollo como Bootstrap, CSS, manejo de PHP con WordPress y JavaScript.

Tecnoiluminación (Santiago de Chile)

e-Commerce Analyst Specialist

En Tecnoiluminación, realizaba labores como mantención del sitio web, propuestas a nivel visual para la página, desarrollo de email marketing con HTML, elaboración de benchmark, posicionamiento WEB y marketing digital.

Latinol Studio (Panamá City)

Web graphic Designer

Latinol Studio me permitió desempeñarme como web designer, creando sitios en WordPress, elaboración de estrategias digitales para email marketing, desarrollo web, manejo de plugins, posicionamiento WEB, entre otros.

Deplus global (Venezuela)

Frontend Developer

En DEPLUS, realicé el desarrollo, coordinación, programación y mantenimiento del sitio web, mediante lenguajes como PHP y HTML.

Fire School de Venezuela

Tesista

En el tiempo de tesis se desarrolló un sistema que calculaba la cantidad de espuma y agua necesaria para extinguir incendios en tanques de almacenamiento. Para este desarrollo, se ocupó PHP, HTML y MySQL Server para la creación de BD.

PDVSA (Venezuela)

Pasantías

En las pasantías para obtener el título de Ingeniero de Sistemas, elaboré un pequeño sistema llamado: "Sistema de información para el control y disminución de tiempos no productivos causados por acuáticas de PDVSA".

Departamento de Operaciones Acuáticas, Programación y Seguimiento (CELAP).

Intereses







